【裁判字號】    90,毒抗,778
【裁判日期】    901107
【裁判案由】    聲請觀察勒戒
【裁判全文】
臺灣高等法院臺中分院刑事裁定                      九十年度毒抗字第七七八號
    抗  告  人
    即  被  告  甲○○
右列抗告人因聲請觀察勒戒案件，不服臺灣臺中地方法院中華民國九十年十月三日裁
定（九十年度毒聲字第四八四二號）提起抗告，本院裁定如左：
    主  文
抗告駁回。
    理  由
一、本件抗告意旨略以：抗告人即被告甲○○（以下稱被告）確未施用毒品安非他命
    ，不知為何本件尿液檢驗報告呈陽性反應，且警訊中因被告患有憂鬱症，故其自
    白非被告之自由意志下陳述，又可能是二手煙或檢驗之尿液容器染所致，故其
    認事用法顯有違誤，乃請求將原裁定廢棄云云。
二、原法院檢察署檢察官聲請意旨略以：被告甲○○於民國（下同）九十年七月二十
    八日晚上十時許，在台中縣大肚鄉○○村○○路二巷一弄四號，非法施用第一級
    毒品海洛因一次，嗣於同年八月一日凌晨一時三十分許，在台中市○區○○○路
    三段三十六號前為警查獲，經採集其尿液送檢驗後，呈嗎啡陽性反應，有台中市
    衛生局煙毒尿液檢驗成績書附卷可稽，是被告施用毒品之犯行，堪以認定，爰依
    毒品危害防制條例第二十條第一項前段及觀察勒戒處分執行條例第三條第一項之
    規定，聲請裁定將被告送勒戒處所觀察勒戒等語。原審法院經核，認為被告甲○
    ○於警訊時坦承其確有於前開時地施用第一級毒品海洛因情事，且其為警查獲後
    所採集之尿液經送檢驗結果，亦呈嗎啡陽性反應（按海洛英係嗎啡經化學合成之
    半人工合成品（嗎啡分子除去其羥基中氫，以乙醯基代之，即成海洛因）。藥（
    毒）性倍於嗎啡，其經吸食或施打進入人體，藉人體解毒系統之代謝作用而分解
    成藥（毒）性較低之嗎啡，故於吸食或施打海洛英之煙毒嫌犯尿液中，可檢出嗎
    啡煙毒反應，此可參閱憲兵司令部八十年五月七日（八十）鑑驗字第一七四六號
    函），有台中市衛生局煙毒尿液檢驗成績書附偵查卷可憑，因而認定被告涉有施
    用毒品屬實，被告抗告意旨，雖稱警訊係於夜間訊問，但經查，被告已自願為供
    述，並供出其施用毒品海洛因之來源為「是一位綽號”阿慶仔”之男子無償供應
    我的。」，及施用方法為「我是將少許之海洛因置於注射針筒加入礦泉水再由血
    管注入體內，有拍照為證。」等語，足證其陳述乃本於被告自由意思之供述，且
    其驗尿之容器均有編號，再核對其真實姓名，有照片三張及台中市警察局二分局
    委託驗尿液代號與真實姓名對照表一紙附於偵查卷可稽，益證被告甲○○確有施
    用第一級毒品海洛因。原法院經核屬實，爰依毒品危害防制條例第二十條第一項
    、觀察勒戒處分執行條例第三條第一項，裁定將被告送勒戒處所觀察、勒戒。經
    核其認事用法，尚無不合，被告抗告仍執陳詞，辯稱否認施用毒品，任意指摘原
    裁定不當，為無理由，應予駁回。
三、據上論結，應依刑事訴訟法第四百十二條，裁定如主文。
中      華      民      國      九十       年    十一     月     七     日
                                  臺灣高等法院臺中分院刑事第十庭
                                        審判長法  官  林  照  明
                                              法  官  蔡  名  曜
                                              法  官  盧  江  陽
右正本證明與原本無異。
不得抗告。
                                              書記官  陳  妙  瑋
中      華      民      國      九十       年    十一月     八     日
                                                                        Ｒ


司法院資訊處製作；財團法人民間司法改革基金會備份。
